臺灣板橋地方法院民事裁定          100年度消債清字第52號
聲  請  人    陳美玲
即債 務 人
上列當事人因消費者債務清理事件聲請清算，本院裁定如下：
    主  文
債務人陳美玲自中華民國一百年十一月二十五日下午四時起開始
清算程序。
命司法事務官進行本件清算程序。
    理  由
一、本件聲請意旨：聲請人因積欠金融機構新臺幣（以下同）6,
    389,805元，而有不能清償債務情事，前已提出債權人清冊
    ，以書面向最大債權金融機構玉山商業銀行（下稱玉山銀行
    ）請求共同協商債務清償方案，銀行所提出協商條件為分18
    0期、利率7%、每月清償6,203元，惟聲請人未能接受而協商
    不成立，復未經法院裁定開始更生程序或許可和解或宣告破
    產，爰向法院聲請清算等語。
二、按債務人不能清償債務或有不能清償之虞者，得依本條例所
    有定更生或清算程序，清理其債務；法院開始清算程序之裁
    定，應載明其年、月、日、時，並即時發生效力；法院裁定
    開始更生或清算程序後，得命司法事務官進行更生或清算程
    序，消費者債務清理條例第3條、第83條第1項、第16條第1
    項前段分別定有明文。
三、經查：聲請人主張其有上開債務不能清償，經與最大債權金
    融機構玉山銀行進行前置協商而不成立之事實，業據其提出
    財產及收入狀況說明書、債權人清冊、勞工保險被保險人投
    保資料表、前置協商不成立通知書、財政部臺灣省北區國稅
    局財產歸屬資料清單、97至99年度綜合所得稅各類所得資料
    清單及財團法人金融聯合徵信中心債權人清冊等為證，核屬
    相符。而依聲請人主張其現有財產共計現金50,000元，劭昱
    實業有限公司之出資額300萬元，且無工作，尚須扶養父親
    ，扣除其每月必要生活費用，客觀上顯已有不能清償上開
    6,389,805元債務之虞。此外，本件又查無聲請人有消費者
    債務清理條例第6條第3項、第8條或第82條第2項所定駁回清
    算聲請之事由存在，則聲請人聲請清算，應屬有據。
四、末查，依前開財產及收入狀況說明書、國稅局財產歸屬資料
    清單所示，本件聲請人名下併有劭昱實業有限公司之出資額
    300萬元、現金50,000元及少數股票投資等財產，如命司法
    事務官進行清算程序，其程序簡省無須花費相當清算費用即
    得逕行分配予各債權人，且聲請人復已預納相當清算費用
    4,420元，則本件顯無聲請人財產不敷清償清算程序之情形
    ，自無裁定同時終止清算程序之必要，爰裁定如主文第二項
    所示，附此敘明。
中    華    民    國   100    年    11    月    25    日
                    民事第二庭  法  官  黃繼瑜
上為正本係照原本作成。
本裁定不得抗告。
本裁定已於100年11月25日下午4 時公告。
中    華    民    國   100    年    11    月    25    日
                                書記官  林珊慧